【裁判字號】    90,台非,91
【裁判日期】    900322
【裁判案由】    竊盜
【裁判全文】
最高法院刑事判決                                    九十年度台非字第九一號
    上 訴 人  最高法院檢察署檢察總長
    被    告  甲○○
右上訴人因被告竊盜案件，對於台灣台中地方法院中華民國八十七年五月二十八日第
一審確定判決（八十七年度易緝字第二八九號，起訴案號：台灣台中地方法院檢察署
八十五年度偵字第二三六八八號、八十六年度偵字第四六七八號），認為違法，提起
非常上訴，本院判決如左：
    主  文
原判決撤銷，由台灣台中地方法院依判決前之程序更為審判。
    理  由
非常上訴理由稱：「按同一案件曾經判決確定者，應諭知免訴之判決，刑事訴訟法第
三百零二條第一款定有明文。原判決以被告基於概括之犯意，自八十五年五月十三日
、八十六年二月十七日、二十一日、八十六年十二月三十一日連續在台中市竊盜多次
累犯，而予判處有期徒刑貳年。惟本件被告於八十五年六月七日凌晨一時五十分許，
在台中市○○路○段三十二之九巷十一號旭昇音響有限公司店內竊取ＣＤ點唱機及錄
放影機各乙台之犯行，業經台灣台中地方法院八十五年九月九日簡易判決（八十五年
度簡字第三七八號），判處有期徒刑陸月。被告上訴後，於八十五年十二月二日具狀
撤回上訴而告確定在案（見該院八十五年度簡上字第一六二號刑事簡易第二審案件卷
宗第三十七頁）。該案既於八十五年十二月二日判決確定，則本件被告關於八十五年
五月十三日連續竊盜部分，應為該確定判決效力所及，（至原判決關於被告自八十六
年二月十七日起至八十六年十二月三十一日止竊盜部分，因係前案判決確定後再犯，
自應另當別論）。原審就此部分未予諭知免訴，竟誤為實體上判決，揆諸首揭規定，
顯有判決適用法則不當之違法。爰依刑事訴訟法第四百四十一條、第四百四十三條提
起非常上訴，以資糾正。」等語。
本院按案件曾經判決確定者，應諭知免訴之判決，刑事訴訟法第三百零二條第一款定
有明文；又應於審判期日調查之證據未予調查，致適用法令違誤，而顯然於判決有影
響者，該項確定判決，即屬違背法令。本件原判決認定被告甲○○基於概括之犯意，
於民國八十五年五月十三日晚上八、九時許，見「迦露詩美容院」之門未上鎖，遂入
內竊取劉淑芬所有之勞力士手錶一只、鑽石項鍊一條、金飾一包、現金新台幣（下同
）一萬五千元；又於八十六年二月十七日晚上九時許，見林金雲所有機車鑰匙插在車
上未取下，即下手予以竊取留供己用；嗣於八十六年三月二十三日晚上七時許，以同
手法竊取陳淑敏所有機車得手；復於八十六年十二月三十一日晚上八時十五分許，竊
取謝媄年之皮夾（內有現金四千元、信用卡、金融卡、提款卡、身分證、汽車行照等
物）得手後被發覺而駕車逃離等情，乃論處其連續竊盜之罪刑（累犯）。惟查被告曾
於八十五年六月七日凌晨一時五十分許，在台中市○○路○段三十二之九巷十一號旭
昇音響有限公司內，竊取ＣＤ點唱機及錄放影機各一台之犯行，業經原審法院於八十
五年九月九日以八十五年度簡字第三七八號簡易判決，量處有期徒刑六月。被告上訴
後，於同年十二月二日具狀撤回上訴而告確定在案，有原審法院八十五年度簡上字第
一六二號案卷可資查考。是被告於八十五年五月十三日之竊盜犯行部分，係在該確定
判決前之時間所犯，如與該確定判決所載之竊盜犯行有連續犯之關係，即應為該確定
判決效力所及，不得與該判決確定後再犯之竊盜部分，一併為實體判決。而被告此部
分犯行有無為該確定判決效力所及，顯然於本件判決結果有影響，自應予以調查。乃
原審對於該顯然於本件判決有影響之重要證據未予調查，即對被告一併認定為連續犯
部分之實體科刑判決，其判決自屬違背法令。案經確定，且於被告不利，非常上訴意
旨執以指摘，洵有理由。但為維持被告之審級利益，應將原判決撤銷，由台灣台中地
方法院依判決前之程序更為審判，以資糾正。
據上論結，應依刑事訴訟法第四百四十七條第一項第一款、第二項前段，判決如主文
。
中      華      民      國     九十     年      三      月     二十二   日
                              最高法院刑事第十庭
                                  審判長法官  莊  登  照
                                        法官  洪  明  輝
                                        法官  蔡  清  遊
                                        法官  黃  一  鑫
                                        法官  林  秀  夫
      右正本證明與原本無異
                                              書  記  官
中      華      民      國     九十     年      三      月    二十七    日


司法院資訊處製作；財團法人民間司法改革基金會備份。
